【裁判字號】    95,交抗,657
【裁判日期】    950830
【裁判案由】    違反道路交通管理處罰條例
【裁判全文】
臺灣高等法院交通事件裁定             95年度交抗字第657號
抗  告  人
即受處分人  甲○○
上列抗告人因違反道路交通管理處罰條例案件，不服臺灣臺北地
方法院，中華民國95年8月3日所為裁定（95年度交聲字第 617號
），提起抗告，本院裁定如下：
    主  文
抗告駁回。
    理  由
一、原處分意旨略以：受處分人甲○○於民國九十五年四月二十
    一日十八時三十五分許，騎乘車牌號碼ＡＹＦ—七一一號機
    車行經臺北市○○路三百十五號雙園國小前，未依該路口之
    燈號管制行駛而闖紅燈，經原舉發單位臺北市政府警察局萬
    華分局莒光路派出所員警以受處分人有違反道路交通管理處
    罰條例第五十三條第一項規定之行為而掣單舉發，並當場交
    由受處分人簽收，惟受處分人拒絕簽收並經員警記明於通知
    單上，依法視為已送達於受處分人。受處分人於應到案期限
    內向原處分機關提出申訴，經原處分機關函請原舉發單位調
    查後，仍認受處分人有前開違規行為，而依道路交通管理處
    罰條例第五十三條第一項、第六十三條第一項第三款之規定
    ，於九十五年六月五日裁處受處分人罰鍰一千八百元，並記
    違規點數三點。
二、異議意旨略以：受處分人行駛於莒光路與西園路口等紅燈時
    ，一名警察忽然叫本人到旁邊，說本人在上一個紅綠燈闖紅
    燈，然本人並未闖紅燈，如有闖紅燈，為何不當場攔停，而
    到下個路口才舉發等語
三、原裁定以：
（一）按汽車駕駛人，行經有燈光號誌管制之交岔路口闖紅燈者
      ，處新臺幣一千八百元以上五千四百元以下罰鍰；又汽車
      駕駛人有第五十三條所規定之情形者，除依原條款處罰鍰
      外，並予記違規點數三點，道路交通管理處罰條例第五十
      三條第一項、第六十三條第一項第三款分別定有明文。次
      按交通法庭認為聲明異議無理由者，應以裁定駁回之，道
      路交通案件處理辦法第十九條亦定有明文。
（二）查證人即掣發本件舉發違反道路交通事件通知單之警員俞
      國欽於原審結證稱：九十五年四月二十一日晚間六時三十
      五分在雙園國小前發現受處分人闖紅燈，因與受處分人處
      於相反之行進方向，無法立刻攔停舉發，只能迴轉至莒光
      路與西園路口時，才將受處分人攔停開單舉發，且確認當
      時受處分人行進方向之燈號為紅燈等語（見原審卷第二二
      頁背面及第二三頁正面）。是依證人之證詞所示，受處分
      人確有上開闖紅燈之違規事實。受處分人雖否認有違規事
      實，然未能提出其他可供本院調查之證據，自難遽予採信
      。從而，原處分機關依道路交通管理處罰條例第五十三條
      第一項、第六十三條第一項第三款規定，裁處異議人罰鍰
      一千八百元並計違規點數三點，核無違法或其他不當之情
      形，聲明異議意旨仍執前詞，指摘原處分違法，為無理由
      ，應予駁回，經核並無違誤。
四、受處分人即抗告人抗告意旨以：抗告人並無闖紅燈，警員當
    時係在抗告人之反方向，非無誤看之可能，且若抗告人確有
    闖紅燈，警員何以不當場攔查，原審僅憑警員不實陳述即裁
    定駁回抗告人之異議，實屬不當，為此提起抗告，請求撤銷
    原裁定等語。然本件警員於見抗告人騎乘機車闖越紅燈時，
    係與抗告人機車行駛於相反方向，致無法立即攔停舉發，乃
    於前方路口迴轉後，始攔停抗告人機車，已據證人舉發警員
    俞國欽於原審結證明確；而警員俞國欽機車既與抗告人機車
    行駛於相反方向，且依抗告人提出之現場道路相片所示，莒
    光路車道中心並有設置安全島，警員機車自無從橫越道路中
    心至對向車道，當場欄停抗告人之機車。況警員俞國欽與抗
    告人素不相識，若非確見抗告人機車闖越紅燈，當無駕駛警
    車於前方路口迴轉後，再自後追攔抗告人機車，藉以誣指抗
    告人違規之必要。抗告人猶以本件警員未能立即攔車，應有
    誤看可能，警員指證不實等語，指摘原裁定不當，委無可採
    。足見本件抗告，為無理由，應予駁回。
據上論結，應依道路交通案件處理辦法第26條，刑事訴訟法第41
2條，裁定如主文。
中    華    民    國    95    年    8     月    30    日
                  刑事第八庭審判長法  官  鄭文肅
                                  法  官  江國華
                                  法  官  陳國文
以上正本證明與原本無異。
不得再抗告。
                                  書記官  吳素雲
中    華    民    國    95    年    8     月    30    日


司法院資訊處製作；財團法人民間司法改革基金會備份。
